【裁判字號】    97,訴,552
【裁判日期】    970312
【裁判案由】    毒品危害防制條例
【裁判全文】
臺灣板橋地方法院刑事判決               97年度訴字第552號
公  訴  人  臺灣板橋地方法院檢察署檢察官
被      告  甲○○
                  （現於臺灣臺北監獄臺北分監另案執行中）
上列被告因違反毒品危害防制條例案件，經檢察官提起公訴（96
年度毒偵字第9906號），於本院準備程序進行中，被告就被訴之
事實為有罪陳述，經告知被告簡式審判程序之旨，並聽取當事人
之意見後，裁定進行簡式審判程序判決如下：
    主  文
甲○○施用第一級毒品，處有期徒刑捌月，扣案之海洛因（驗後
淨重零點零伍陸公克）沒收銷燬之，扣案海洛因外包裝袋壹只
、分裝杓壹支、小型夾練袋壹包均沒收。又施用第二級毒品，處
有期徒刑肆月，扣案玻璃球吸食器壹個沒收之。應執行有期徒刑
拾壹月，扣案之海洛因（驗後淨重零點零伍陸公克）沒收銷燬
之，扣案海洛因外包裝袋壹只、分裝杓壹支、小型夾練袋壹包、
玻璃球吸食器壹個，均沒收之。
    事  實
一、甲○○前因施用毒品案件，經臺灣桃園地方法院於民國94年
    9 月27日以94年度毒聲字第1612號裁定送觀察、勒戒，因有
    繼續施用毒品之傾向，復經同法院於94年11月1 日以94年度
    毒聲字第1874號裁定令入戒治處所施以強制戒治，嗣於95年
    7 月24日停止處分出所，於95年11月6 日期滿，經臺灣桃園
    地方法院檢察署檢察官於95年9 月6 日以95年度戒毒偵字第
    307 號為不起訴處分確定；再因施用第一級毒品、第二級毒
    品案件，經本院於96年7 月30日以96年度訴字第2153號判決
    分別處有期徒刑7 月、4 月，並應執行有期徒刑10月確定，
    尚未執行完畢。
二、詎甲○○仍不知悔改，於前開強制戒治執行完畢釋放後5年
    內，竟基於施用毒品之犯意，於96年10月23日下午某時，在
    臺北縣三峽鎮○○路151 號3 樓之住所，將第二級毒品甲基
    安非他命（下稱甲基安非他命）放入玻璃球燒烤後吸取煙氣
    之方式施用甲基安非他命1 次，再於96年10月24日12時許於
    上址，將第一級毒品海洛因（下稱海洛因）摻入香菸中點燃
    吸食而施用海洛因1 次。嗣於同年10月24日16時30分許在前
    揭住處為警查獲，並扣得海洛因1 包（驗後淨重0.0356公克
    ）及分裝海洛因所用之分裝杓1 支、小型夾練袋1 包，暨施
    用甲基安非他命所用之玻璃球吸食器，並經採集其尿液送驗
    結果，呈鴉片類、甲基安非他命類陽性反應，而悉上情。
三、案經臺北市政府警察局移送台灣板橋地方法院檢察署檢察官
    偵查起訴。
    理  由
一、按除被告所犯為死刑、無期徒刑、最輕本刑為3 年以上有期
    徒刑之罪或高等法院管轄第一審案件者外，於第一次審判期
    日前之準備程序進行中，被告先就被訴事實為有罪之陳述時
    ，審判長得告知被告簡式審判程序之旨，並聽取當事人、代
    理人、辯護人及輔佐人之意見後，裁定進行簡式審判程序，
    刑事訴訟法第273 條之1 第1 項定有明文。經核本件被告所
    犯係死刑、無期徒刑、最輕本刑為3 年以上有期徒刑以外之
    罪，其於準備程序中就被訴事實為有罪之陳述，經法官告知
    簡式審判程序之旨，並聽取公訴人、被告之意見後，本院爰
    依首揭規定，合議裁定由受命法官獨任進行簡式審判程序，
    合先敘明。
二、上揭事實，業據被告甲○○於本院訊問中坦承不諱。且被告
    於為警查獲所採集之尿液，經以EIA 酵素免疫分析法初步檢
    驗，再以GC/MS 氣相層析質譜儀法確認檢驗結果，均呈現鴉
    片類（海洛因）、安非他命類（甲基安非他命）陽性反應等
    情，有台灣尖端先進生技醫藥股份有限公司96年11月2 日濫
    用藥物檢驗報告及臺北市政府警察局偵辦毒品案件尿液檢體
    委驗單個1 份可稽（見偵查卷第26、27頁），復有如事實欄
    所載之扣案物可資為佐，堪認被告之自白屬實。又被告前因
    施用毒品案件，經臺灣桃園地方法院於94年9 月27日以94年
    度毒聲字第1612號裁定送觀察、勒戒，因有繼續施用毒品之
    傾向，復經同法院於94年11月1 日以94年度毒聲字第1874號
    裁定令入戒治處所施以強制戒治，嗣於95年7 月24日停止處
    分出所，於95年11月6 日期滿，經臺灣桃園地方法院檢察署
    檢察官於95年9 月6 日以95年度戒毒偵字第307 號為不起訴
    處分確定乙節，有卷附之臺灣高等法院被告前案紀錄表1 份
    為憑，足認被告於前開強制戒治期滿釋放後之5 年以內，再
    犯本件施用毒品之罪，應依法論處。
三、核被告甲○○所為，係犯毒品危害防制條例第10條第1 項、
    第2 項之施用第一級毒品罪及施用第二級毒品罪。被告持有
    第一級、第二級毒品之犯行，分別為施用之高度行為所吸收
    ，均不另論罪。被告所犯上開二罪名，犯意各別，行為互殊
    ，應予分論併罰。爰審酌被告前已有多次施用毒品之犯行，
    顯無視於毒品對於自身健康之戕害及國家對於杜絕毒品犯罪
    之禁令，惟考量施用毒品者均具有相當程度之生理成癮性及
    心理依賴性，戒除不易，且犯罪心態與一般刑事犯罪之本質
    不同，非難性較低，暨衡以其施用毒品之動機、犯罪後坦承
    犯行之態度等一切情狀，分別量處如主文所示之刑，並定其
    應執行刑，以資懲儆。至扣案疑似海洛因之白色粉末1 包，
    確含第一級毒品海洛因之事實，有交通部民用航空局航空醫
    務中心航藥鑑字第0961963 號毒品鑑定書1 份存卷可考，是
    扣案之海洛因1 包（驗後淨重0.0356公克），應依毒品危害
    防制條例第18條第1 項前段之規定，併予諭知沒收銷燬之。
    另扣案海洛因外包裝袋1 只，均係用來包裹上揭毒品，防其
    裸露、潮濕，便於攜帶，另分裝杓1 支及小型夾練袋1 包，
    係被告分裝海洛因便於攜帶使用，玻璃球吸食器則供施用甲
    基安非他命所用，業經被告供承在卷，均依刑法第38條第1
    項第2 款規定宣告沒收。
據上論斷，應依刑事訴訟法第273 條之1 第1 項、第299 條第1
項前段，毒品危害防制條例第10條第1 項、第2 項、第18條第1
項前段，刑法第11條前段、第51條第5 款、第38條第1 項第2款
，判決如主文。
本案經檢察官江祐丞到庭執行職務。
中    華    民    國    97    年    3     月    12    日
                  刑事第十一庭  法  官  邱景芬
以上正本證明與原本無異
如不服本判決應於送達後10日內向本院提出上訴狀
                                書記官  曾千庭
中    華    民    國    97    年    3     月    12    日
毒品危害防制條例第10條第1、2項
毒品危害防制條例第10條
施用第一級毒品者，處 6 月以上 5 年以下有期徒刑。
施用第二級毒品者，處 3 年以下有期徒刑。


司法院資訊處製作；財團法人民間司法改革基金會備份。
